【裁判字號】    97,易,239
【裁判日期】    970312
【裁判案由】    賭博
【裁判全文】
臺灣彰化地方法院刑事判決               97年度易字第239號
公  訴  人  臺灣彰化地方法院檢察署檢察官
被      告  甲○○
                    號
上列被告因賭博案件，經檢察官提起公訴（96年度偵字第11174
號），本院判決如下：
    主  文
甲○○意圖營利，聚眾賭博，累犯，處有期徒刑陸月，併科罰金
新臺幣肆萬元。有期徒刑如易科罰金，罰金如易服勞役，均以新
台幣壹仟元折算壹日。扣案之簽注單拾張、傳真機壹部、錄音機
壹臺、錄音帶壹塊、及台號倍數表壹張，均沒收之。
    事實及理由
一、犯罪事實：
  (一)甲○○前於民國（下同）83年間有賭博罪前科，92年間再犯
    供給賭博場所罪，經本院92年度斗簡字第172號判決處有期
    徒刑3月，92年9月4日易科罰金執行完畢（構成累犯）。
  (二)甲○○意圖營利，基於反覆實施之犯意，於96年11月27日及
    同年11月29日，前後2期，提供其位於彰化縣二林鎮○○里
    ○○路○段301號住所，做為公眾得出入之賭博場所，而聚集
    不特定多數人參與「六合彩」賭博。以港式「二星」、「三
    星」、「四星」、「台號」及「特別號」等方式供賭客簽賭
    ，下注金額無特殊限制，以核對香港六合彩開獎號碼決定輸
    贏，凡對中號碼者，「二星」可得彩金57倍，「三星」可得
    彩金570倍，「四星」可得彩金5700倍，「台號」可得彩金9
    至28倍，「特別號」可得彩金36倍，未簽中者，所繳之賭資
    即全歸甲○○所有。
  (三)嗣於96年11月30日上午8時5分許，為警在上址查獲，並扣得
    其所有供賭博用之簽注單10張、傳真機1部、錄音機1臺、錄
    音帶1 塊、及台號倍數表1張。
二、認定事實之證據及理由：
  (一)被告於審理中，固然承認警方在其住所查獲上述物品，但否
    認提供場所、聚眾賭博，辯稱：上述簽注單都是自己要簽牌
    的，自己只有當賭客下注，沒有當莊家供人賭博云云。然經
    法官審理時當庭播放扣案錄音帶一捲，其勘驗結果為：「
    、有一個賭客報號碼之後稱要簽五百元、特別號要簽八百元
    。、有一個賭客報號之後要簽三百元。、有一個賭客報
    號碼之後稱要簽二星的五十元、三星的二十元。並問被告雙
    星的有沒有在限制，被告稱『只有限制22號不可以再收』。
    賭客問『這樣要簽，不就沒有了嗎？』，被告答『你要簽就
    給你簽』，賭客問『這樣可以簽幾簽？』，被告答『沒有限
    制幾簽，這是我們這裡清一清沒有簽再給你簽』，賭客說『
    不然我下期再簽』，被告答『不然下期就很漂亮了，下期我
    就有在想了。』。、有一個賭客報號的時候稱兩星的一百
    元、特別號一組一百元。、有一個賭客報號要簽二星五十
    元、三星十元。」等對話內容，被告顯然是莊家，並非賭客
    。又扣案簽注單上有「輝」「永山」「秀」「九塊厝」「祝
    」「洪」「寶彩」「阿義」「瑞蘭」「阿吉」等下注人名，
    顯然這是下注賭客之名稱，被告應為莊家無誤。
  (二)此外，另有扣案之簽單10張、台號倍數表1張、錄音機一台
    、錄音帶一捲、傳真機一台、現場照片數張等，可證明有經
    營簽注站之事實。
  (三)綜上所述，本案事證明確，被告犯行已可確定。
三、論罪科刑：
  (一)被告經營六合彩簽注站（意圖營利供給場所、聚眾賭博），
    雖然賭博方式多種，但若以2星為例，賠率57倍，但簽中機
    率是1/78.4（計算式為6x5：49x48＝1：78.4），仍以莊家
    較有贏面，若長期經營莊家可獲得固定利潤，顯有營利之意
    圖。簽注站設在自家，但要廣招賭客，又要對外宣傳，才能
    長期經營，其性質為「營業犯」，本身就含有反覆長期經營
    之性質，所以96年11月27日、29日之犯行，犯罪行為均在繼
    續中，係以單一之犯意（即犯意之同一性或繼續性）繼續進
    行同一犯罪，在未完成其犯罪前，其各個舉動不過為犯罪行
    為之一部分，且被害法益亦屬同一（即被害法益之同一性或
    單一性）當然成為一罪，具有「繼續犯」性質。而被告同時
    有「供給場所」「聚眾賭博」二種犯罪態樣，應從情節較重
    之「聚眾賭博」態樣論處（褚劍鴻、刑法分則釋論，增訂一
    版，下冊第845頁）。
  (二)96年11月27、29日下單之賭客，被告與之對賭，因賭客每次
    簽單之時間不同、金額不同、對象也不同，應構成不確定多
    數個刑法266條賭博罪。
  (三)核被告所為，係犯：刑法第268條之「意圖營利供給賭博
    場所、聚眾賭博罪」；不確定多數個刑法266條第1項賭博
    罪。而上述之犯罪時間、空間，完全包括之犯行，所以
    客觀上只有一種行為（大行為裡包含小行為），沒有獨立可
    分割的二種行為。被告一行為觸犯數罪名，應構成想像競合
    犯，從較重之刑法268條「意圖營利聚眾賭博」罪論處。
  (四)被告前因供給賭博場所，被判處有期徒刑3月，92年9月4日
    易科罰金執行完畢，此有臺灣高等法院被告全國前案紀錄表
    可證，其受此有期徒刑執行完畢後，五年以內故意再犯有期
    徒刑以上之罪，應依累犯規定加重其刑。
  (五)量刑審酌：被告在92年間有賭博罪之前科，相距4年多，再
    度被查獲，可見被告素行不佳，嗜賭成性。經營六合彩簽注
    站，簽注單上金額不多，但助長社會僥倖心理，使人廢時沈
    淪其中，影響正常之社會善良風氣，實不可取。被告否認犯
    行，態度欠佳，且經營時間不長，危害尚屬有限等一切情狀
    ，量處如主文所示之刑度，並各諭知易科罰金、易服勞役之
    折算標準。
  (六)刑法第266條第2項規定；「當場賭博之器具與在賭檯或兌換
    籌碼處之財物，不問屬於犯人與否，沒收之。」扣案物品簽
    注單10張、傳真機1部、錄音機1臺、錄音帶1塊、及台號倍
    數表1張，乃為當場賭博之器具，應沒收之。
四、適用法律：
  (一)刑事訴訟法第299條第1項前段。
  (二)刑法第268條、第266條第1項前段、第2項、第47條第1項、
    第55條、第41條第1項前段、第42條第3項
  (三)刑法施行法第1條之1第1項、第2項前段。
本案經檢察官張尹敏到庭執行職務。
中    華    民    國    97    年    3    月    12    日
                  刑事第八庭   法      官  葉明松
以上正本證明與原本無異。
如不服本判決，應於判決送達後10日內，向本院提出上訴書狀，
上訴書狀應「敘述具體上訴理由」，並按他造當事人之人數附繕
本。「切勿逕送上級法院」。
中    華    民    國    97    年    3    月    12    日
                               書  記  官  施秀青
【附錄本案論罪法條】
刑法第266條
在公共場所或公眾得出入之場所賭博財物者，處 1 千元以下罰金
。但以供人暫時娛樂之物為賭者，不在此限。
當場賭博之器具與在賭檯或兌換籌碼處之財物，不問屬於犯人與
否，沒收之。
刑法第268條
意圖營利，供給賭博場所或聚眾賭博者，處 3 年以下有期徒刑，
得併科 3 千 元以下罰金。
刑法施行法第1-1 條
中華民國九十四年一月七日刑法修正施行後，刑法分則編所定罰
金之貨幣單位為新臺幣。
九十四年一月七日刑法修正時，刑法分則編未修正之條文定有罰
金者，自九十四年一月七日刑法修正施行後，就其所定數額提高
為三十倍。但七十二年六月二十六日至九十四年一月七日新增或
修正之條文，就其所定數額提高為三倍。


司法院資訊處製作；財團法人民間司法改革基金會備份。
